臺灣士林地方法院刑事判決　　　　　　 100年度易緝字第34號
公　訴　人　臺灣士林地方法院檢察署檢察官
被　　　告　李秉鈞
上列被告因竊盜案件，經檢察官提起公訴（94年度偵字第69號）
，被告就被訴事實為有罪之陳述，本院裁定以簡式審判程序審理
，並判決如下：
    主  文
李秉鈞犯踰越安全設備夜間侵入住宅竊盜罪，累犯，處有期徒刑
捌月。
    事實及理由
一、犯罪事實：李秉鈞因竊盜案件，經本院89年度易字第858 號
    判處有期徒刑9 月確定，於民國93年9 月20日縮短刑期執行
    完畢出監（本件構成累犯）。詎仍不知悔改，於93年11月26
    日凌晨4 時許，意圖為自己不法之所有，踰越臺北市○○區
    ○○街20巷13號5 樓陳臻住處之紗窗，侵入該住宅後，經
    由5 樓室內樓梯進入6 樓，竊取陳臻所有之撲滿1 個、相
    機1 台、手提包1 只得手後離去，為陳臻發現請其兄陳明
    輝報警處理，經員警前往現場逮捕李秉鈞，而悉上情。
二、上開犯罪事實經被告李秉鈞坦承不諱，核與證人即被害人陳
    臻證述相符（94年偵字第69號卷一第9 至12頁、卷二第5
    頁），並有臺北市政府警察局士林分局後港派出所刑案職務
    報告表、失竊物品及現場照片11幀、贓物認領保管收據在卷
    可佐（94年偵字第69號卷一第13、20頁、第22至27頁）；又
    員警於上址6 樓窗戶旁書桌上採集之鞋印（編號5 ）與被告
    所穿鞋子右腳鞋底印痕紋痕型態、大小類同，有內政部警政
    署刑事警察局鑑驗通知書及鞋印照片附卷可稽（94年偵字第
    69號卷二第8 至13頁）。據上，足認被告自白與事實相符，
    應可採信。本件被告犯行事證明確，堪以認定，應依法論科
    。
三、按行為後法律有變更者，適用行為時之法律。但行為後之法
    律有利於行為人者，適用最有利於行為人之法律，刑法第2
    條第1 項定有明文（刑法第2 條係規範行為後法律變更所生
    新舊法律比較適用之準據法，是刑法第2 條本身雖經修正，
    但該條文既屬適用法律之準據法，本身尚無比較新舊法之問
    題，應逕適用裁判時之刑法第2 條規定以決定適用之刑罰法
    律）。又比較時應就罪刑有關之共犯、未遂犯、想像競合犯
    、牽連犯、連續犯、結合犯，以及累犯加重、自首減輕暨其
    他法定加減（如身分加減）與加減例等一切規定，綜其全部
    罪刑之結果而為比較（最高法院95年第8 次刑事庭會議決議
    參照）。查被告行為後，刑法於94年2 月2 日修正公布，並
    自95年7 月1 日起施行，另刑法第321 條第1 項於100 年1
    月26日修正公布，於100 年1 月28日生效施行。茲就比較情
    形分述如下：
  (一)修正前之刑法第321 條第1 項原規定：「犯竊盜罪而有左列
    情形之一者，處6 月以上、5 年以下有期徒刑：一、於夜間
    侵入住宅或有人居住之建築物、船艦或隱匿其內而犯之者。
    ．．．六、在車站或埠頭而犯之者。」；修正後刑法第321
    條第1 項則規定：「犯竊盜罪而有下列情形之一者，處6 月
    以上、5 年以下有期徒刑，得併科新臺幣10萬元以下罰金：
    一、侵入住宅或有人居住之建築物、船艦或隱匿其內而犯之
    者。．．．六、在車站、埠頭、航空站或其他供水、陸、空
    公眾運輸之舟、車、航空機內而犯之者。」比較修正前後之
    規定，修正後該條項於第1 款刪除「於夜間」之文字，於第
    6 款增加「在航空站或其他供水、陸、空公眾運輸之舟、車
    、航空機內」之文字，擴大加重竊盜罪之適用範圍，使部分
    修正前原應適用普通竊盜罪論罪科刑之情形，於修正後改論
    以加重竊盜罪論罪科刑，並增加得併科罰金新臺幣10萬元之
    規定，比較修正前後之規定，以修正前之規定對被告較有利
    ，應依刑法第2 條第1 項前段規定，適用被告行為時之法律
    即100 年1 月26日修正前刑法第321 條第1 項之規定。
  (二)次按刑法於94年2 月2 日修正，修正前後就累犯之要件，雖
    因此而有所變動，惟本件被告於前案有期徒刑執行完畢後，
    5 年內故意再犯本件之罪，依94年2 月2 日修正前刑法第47
    條或修正後刑法第47條第1 項規定，均成立累犯，並無有利
    或不利可言，即不生新、舊法比較適用問題，應依一般法律
    適用原則，且刑法於100 年1 月26日修正時並未修正前開累
    犯之規定，應適用裁判時即現行刑法第47條第1 項之規定（
    即100 年1 月26日修正前之刑法第47條第1 項規定），論以
    累犯（最高法院97年度臺上字第1377號判決參照）。
  (三)綜上，本件經綜合比較結果，應適用100 年1 月26日修正前
    刑法之規定對被告為有利。
四、復按刑法第321 條第1 項第1 款所謂之「夜間」，係指日出
    前、日沒後（最高法院29年滬上字第63號判例參照）。又刑
    法第321 條第1 項第2 款之「其他安全設備」，指門扇牆垣
    以外，依通常觀念足認防盜之一切設備而言，如門鎖、窗戶
    等（最高法院45年度臺上字第1443號、55年度臺上字第547
    號判例參照），為防盜而裝設之窗戶，自屬「其他安全設備
    」（司法院（73）廳刑一字第603 號函參照），被告前開犯
    罪時間為凌晨4 時許，為日出前，應屬夜間，被告復供承其
    推開5 樓紗窗進入上址住宅等語（本院卷第52頁背面），顯
    係踰越安全設備侵入住宅。公訴意旨認被告係踰越門扇竊盜
    ，尚有未恰。核本件被告李秉鈞所為，係犯100 年1 月26日
    修正前刑法第321 條第1 項第1 款、第2 款之踰越安全設備
    夜間侵入住宅竊盜罪。被告有犯罪事實所載有期徒刑執行完
    畢之前科，有臺灣高等法院被告前案紀錄表1 份在卷可稽，
    其於5 年內故意犯本件有期徒刑以上之罪，應依100 年1 月
    26日修正前刑法第47條第1 項規定，論以累犯，並加重其刑
    。爰審酌被告於前案執行完畢出監後僅2 個月再犯本件，且
    犯罪後逃亡致遭通緝，及其犯罪手段、竊取他人財物所得之
    不法利益（失竊物品價值共計新臺幣4 千5 百元，94年偵字
    第69號卷一第10頁），緝獲歸案後坦承犯行之態度等一切情
    狀，量處如主文所示之刑。本件被告犯罪時間雖於96年4 月
    24日以前，惟被告於94年5 月19日經本院通緝，於100 年12
    月13日緝獲，有本院94年5 月19日94年士院刑和緝字第125
    號通緝書、新北市政府警察局三重分局100 年12月13日通緝
    案件移送書附卷可稽（本院94年度易字第210 號卷第50頁、
    本院卷第2 頁），可徵被告於中華民國96年罪犯減刑條例施
    行前經通緝，而未於96年12月31日前自動歸案接受審判，依
    該條例第5 條規定，不得減刑，附此敘明。
據上論斷，應依刑事訴訟法第273 條之1 第1 項、第299 條第1
項前段，100 年1 月26日修正前刑法第321 條第1 項第1 款、第
2 款、第47條第1 項，判決如主文。
本案經檢察官朱學瑛到庭執行職務。
中    華    民    國  100     年    12    月    29    日
                  刑事第七庭法  官  陳美彤
以上正本證明與原本無異。
如不服本判決應於收受送達後10日內向本院提出上訴書狀，並應
敘述具體理由。其未敘述上訴理由者，應於上訴期間屆滿後20日
內向本院補提理由書( 均須按他造當事人之人數附繕本) 「切勿
逕送上級法院」。
                            書記官  吳旻玲
中    華    民    國   100    年    12    月    30    日
附錄本判決論罪法條全文
中華民國刑法第321條第1項第1款、第2款
犯竊盜罪而有左列情形之一者，處6 月以上、5 年以下有期徒刑
：
一  於夜間侵入住宅或有人居住之建築物、船艦或隱匿其內而犯
    之者。
二  毀越門扇、牆垣或其他安全設備而犯之者。